臺灣高雄地方法院刑事判決　　　　　 99年度交簡上字第295號
上　訴　人　臺灣高雄地方法院檢察署檢察官
被　　　告　顏志明
上列上訴人因公共危險案件，不服本院中華民國99年10月26日99
年度交簡字第924 號第一審簡易判決（聲請簡易判決處刑案號：
99年度調偵字第1069號、第1070號），提起上訴，本院管轄之第
二審合議庭判決如下：
    主  文
原判決關於犯過失傷害罪及定應執行刑部分均撤銷。
顏志明犯過失傷害罪，處有期徒刑參月，如易科罰金，以新臺幣
壹仟元折算壹日。
    事  實
一、顏志明係領有合格駕駛執照之人，其於民國99年5 月1 日3
    時許，在友人住處飲用啤酒後，已達不能安全駕駛動力交通
    工具之程度（所犯不能安全駕駛動力交通工具部分，業據原
    審判決處有期徒刑3 月確定），猶於同日3 時47分許，駕駛
    車牌號碼3Q-1395 號自小客車，沿高雄市○○區○○路由西
    往東方向行駛，行經該路段與福德二路之設有閃光管制號誌
    正常運作之交岔路口時，本應注意汽車行駛至交岔路口時，
    應遵守燈光號誌，且該交岔路口其行進方向之號誌為閃光紅
    燈表示「停車再開」，車輛應減速接近，先停止於交岔路口
    前，讓幹道車優先通行後確實認為安全時，方得續行，並應
    注意車前狀況，隨時採取必要之安全措施後再行通過，而依
    當時情形為天氣晴、夜間有照明、柏油路面乾燥、無缺陷、
    無障礙物且視距良好，並無不能注意之情事，詎顏志明竟疏
    未注意車前狀況，且未禮讓幹道車優先通行，即貿然直行，
    不慎撞擊由方木霖所駕駛，沿福德二路由南往北方向行駛，
    並搭載乘客李宗澤之車牌號碼211-XP號營業小客車，致方木
    霖受有頭部外傷併左顳部撕裂傷、臉部擦傷、胸部及腹部挫
    傷、左膝挫傷擦傷之傷害；李宗澤則受有頭部外傷併顏面複
    雜性撕裂傷、右膝挫傷、右膝擦傷之傷害。
二、案經方木霖、李宗澤訴由高雄市政府警察局苓雅分局報告臺
    灣高雄地方法院檢察署檢察官聲請簡易判決處刑。
    理  由
一、證據能力部分：按被告以外之人於審判外之言詞或書面陳述
    ，除法律有規定者外，不得作為證據；被告以外之人於審判
    外之陳述，雖不符刑事訴訟法第159 條之1 至同條之4 之規
    定，而經當事人於審判程序同意作為證據，法院審酌該言詞
    陳述或書面陳述作成時之情況，認為適當者，亦得為證據。
    當事人、代理人或辯護人於法院調查證據時，知有刑事訴訟
    法第159 條第1 項不得為證據之情形，而未於言詞辯論終結
    前聲明異議者，視為有前項之同意，刑事訴訟法第159 條第
    1 項、第159 條之5 分別定有明文。查本判決所引用之各項
    據以認定事實之傳聞證據，被告顏志明及公訴人於本院言詞
    辯論終結前，均不爭執而未曾聲明異議，本院審酌該等言詞
    及書面陳述作成時之情況，並無出於任意性或不正取供，或
    違法或不當情事，且客觀上亦無不可信之情況，堪認為適當
    ，揆諸前開說明，依法均有證據能力，合先敘明。
二、上揭犯罪事實，業據被告顏志明坦承不諱，核與告訴人方木
    霖、告訴代理人李俊生於警詢、偵查中之指述相符（見高雄
    市政府警察局苓雅分局警卷第7 頁至第8 頁、第12頁至第13
    頁、99年度偵字第15233 號偵卷一第20頁至第21頁），復有
    高雄市政府警察局交通大隊交通事故談話紀錄表、高雄市政
    府警察局苓雅分局道路交通事故現場圖、道路交通事故調查
    報告表（一）、（二）、苓雅分局道路交通事故當事人酒精
    測定紀錄表、刑法第一百八十五條之三案件測試觀察紀錄表
    、經濟部標準檢驗局98年9 月9 日呼氣酒精測試器檢定合格
    證書各1 份、國軍高雄總醫院附設民眾診療服務處99年5 月
    1 日診斷證明書2 份、現場照片25張（見高雄市政府警察局
    警卷第17頁至第31頁、第33頁至第46頁、99年度偵字第1523
    3 號偵卷一第23頁）在卷可稽，足認被告任意性自白與事實
    相符，本件事證明確，其犯行堪以認定，應予依法論科。
三、核被告顏志明所為，係犯刑法第284 條第1 項前段之過失傷
    害罪。被告以一過失駕車行為，同時造成告訴人方木霖、李
    宗澤受有前揭傷害，為想像競合犯，應依刑法第55條規定，
    從一重處斷。又被告為汽車駕駛人，酒醉駕車，因而致人受
    傷，依法應負過失傷害之刑事責任，應依道路交通管理處罰
    條例第86條第1 項之規定加重其刑。
四、原審以被告犯罪事證明確，予以論罪科刑，固非無見。惟按
    受徒刑之執行完畢，或一部之執行而赦免後，5 年以內「故
    意」再犯有期徒刑以上之罪者，為累犯，加重本刑至二分之
    一，刑法第47條第1 項定有明文。經查，本案被告所犯係「
    過失傷害」罪，已如前述，被告既非「故意」再犯有期徒刑
    以上之罪，揆諸前揭法律規定，自不構成累犯，原審疏未審
    酌上情，而誤認被告係屬累犯，並加重其刑，自有未洽。檢
    察官上訴意旨執此指摘原判決不當，為有理由，自應由本院
    將原判決關於被告犯過失傷害罪及定應執行刑部分撤銷，並
    就犯過失傷害罪部分改判。爰審酌被告酒後駕車於道路上行
    駛，且行經設有閃光管制號誌之交岔路口時，未讓幹道車優
    先通行，亦未注意車前狀況，即冒然直行，致告訴人李宗澤
    、方木霖受有前開傷害，所為實有不該，惟念其犯後坦承犯
    行，態度尚可等一切情狀，量處如主文所示之刑，並諭知易
    科罰金之折算標準，以資儆懲。
五、至原判決關於被告犯不能安全駕駛動力交通工具罪部分，業
    經原審判處「有期徒刑參月，如易科罰金，以新臺幣壹仟元
    折算壹日」，且公訴人於本院準備程序時業已陳明原判決關
    於此部分未據上訴（見本院卷一第28頁），而告確定，其與
    本案過失傷害部分之定應執行刑，應由檢察官另行向法院聲
    請，核此敘明。
據上論斷，應依刑事訴訟法第455 條之1 第1 項、第3 項、第36
9 條第1 項前段、第364 條、第299 條第1 項前段，刑法第284
條第1 項前段、第55條、刑法第41條第1 項前段，道路交通管理
處罰條例第86條第1 項，刑法施行法第1 條之1 ，判決如主文。
中    華    民    國   100     年    6     月    23    日
                  刑事第七庭    審判長法  官  陳  箐
                                      法  官  廖華君
                                      法  官  簡佩珺
以上證明與原本無異。
不得上訴。
中    華    民    國   100     年    6     月    23    日
                                      書記官  黃淑菁
附錄本案論罪科刑法條全文：
中華民國刑法第284條
（過失傷害罪）
因過失傷害人者，處6 月以下有期徒刑、拘役或5 百元以下罰金
，致重傷者，處1 年以下有期徒刑、拘役或5 百元以下罰金。
從事業務之人，因業務上之過失傷害人者，處1 年以下有期徒刑
、拘役或1 千元以下罰金，致重傷者，處3 年以下有期徒刑、拘
役或2 千元以下罰金。